臺灣新北地方法院行政訴訟判決　　　　　110年度交字第648號
 
原　　　告　游春發
被　　　告　新北市政府交通事件裁決處

代　表　人　李忠台（處長）

訴訟代理人　黃慧婷律師
 
上列當事人間因交通裁決事件，原告不服被告民國110 年8 月19
日新北裁催字第48-CN0000000號裁決，向本院提起行政訴訟，本
院判決如下：
    主  文
一、原告之訴駁回。
二、訴訟費用新臺幣300 元由原告負擔。
    事實及理由
壹、程序方面：
    原告不服被告所為道路交通管理處罰條例第8 條之裁決而提
    起撤銷訴訟，依行政訴訟法第237 條之1 ，應適用交通裁決
    事件訴訟程序。本件因卷證資料已經明確，本院依同法第23
    7 條之7 規定，不經言詞辯論，直接裁判。
貳、實體方面：
一、爭訟概要：
    緣原告所有之車牌號碼000-000 號普通重型機車（下稱系爭
    機車），於民國（下同）110 年4 月30日10時30分許，停車
    在新北市○○區○○街000 號前之地面劃設紅色實線處（機
    車側柱壓在紅色實線上，且未見駕駛人），而有「在劃有紅
    線路段停車」之違規事實，經民眾於110 年5 月4 日檢具違
    規採證錄影影片向警察機關提出檢舉，嗣經新北市政府警察
    局三重分局查證屬實，乃於110 年5 月26日填製新北市政府
    警察局新北市警交大字第CN0000000 號舉發違反道路交通管
    理事件通知單對系爭機車之車主（即原告）予以舉發，記載
    應到案日期為110 年7 月10日前，並移送被告處理，原告於
    110 年5 月28日到案陳述不服舉發（未依道路交通管理處罰
    條例第85條第1 項之規定辦理歸責實際行為人事宜）。嗣被
    告認原告所有之系爭機車經駕駛而有「在禁止臨時停車處所
    停車」之違規事實，乃依道路交通管理處罰條例第56條第1
    項第1 款及違反道路交通管理事件統一裁罰基準表等規定，
    以110 年8 月19日新北裁催字第48-CN0000000號違反道路交
    通管理事件裁決書（下稱原處分），裁處原告罰鍰新臺幣（
    下同）600 元。原告不服，遂提起本件行政訴訟。
二、原告起訴主張及聲明：
（一）主張要旨：
   1、因發財車故障，人進去車子裡查看，就被檢舉人檢舉，這
      是針對性檢舉，希能撤銷罰單。
   2、在110 年8 月26日有到新北市三重區重陽派出所調路口監
      視器，警方說已不留存。
（二）聲明：原處分撤銷。
三、被告答辯及聲明：
（一）答辯要旨：
   1、由檢舉人提供之行車紀錄器畫面，可見原告所有之系爭機
      車停放於畫面中之右側，且系爭機車停放之地點確實劃有
      紅實線，按道路交通標誌標線號誌設置規則第149 條第1
      項第1 款第5 目之規定，該址即屬於禁止臨時停車之處所
      ；又系爭當時機車上並無任何人跨坐，顯見其並不符合「
      臨時停車」中「保持立即行駛之狀態」、「上、下人、客
      ，裝卸物品」之必要條件（參臺北高等行政法院108 年度
      交上字第285 號行政判決意旨），而應屬於在劃有紅線地
      點「停車」無誤，上開事實另有採證畫面截圖及系爭地點
      之標線繪製狀況照片可參，原告對此亦未有所爭執，原告
      之違規行為洵堪認定。
   2、原告固於起訴意旨中指稱其乃係為維修畫面中之發財車而
      下車進入其中，惟查原告之違規行為屬實，且系爭地點之
      地面標線繪設情形亦無不能辨識之情形，原告自能將車輛
      停放於妥適處所後再為其所欲為之事，其於紅線路段停車
      即已違反交通法規，至於其違規之動機則難謂於本件處分
      中有何重要之法律上意義而阻卻違規，原告之訴應無理由
      ，處分應予維持。
   3、再者，原告既為合法考領機車駕駛執照之人，有駕駛人基
      本資料為憑，且原告為具有正常智識程度之成年人，其對
      上述規定應知之甚詳，並應確實遵守。是原告前揭所述，
      無非單方所執之詞，委無足取。綜上所述，本件原告之訴
      為無理由。
（二）聲明：原告之訴駁回。
四、爭點：
    原告以系爭機車之駕駛人係進入故障之「發財車」內查看，
    乃訴請撤銷原處分，是否可採？
五、本院的判斷：
（一）前提事實：
      爭訟概要欄所載之事實，除原告主張「爭點」欄所載情事
      而訴請撤銷原處分外，其餘事實業為原告於起訴狀所不爭
      執，且有舉發違反道路交通管理事件通知單影本1 紙、新
      北市政府交通事件裁決處交通違規案件陳述書影本1 份、
      新北市政府警察局三重分局110 年8 月9 日新北警重交字
      第1103792023號函影本1 份、原處分影本1 紙、機車車籍
      查詢影本1 紙（見本院卷第45頁、第49頁、第53頁、第54
      頁、第55頁、第67頁）、行車紀錄器錄影擷取畫面2 幀、
      違規地點照片4 幀（見本院卷第62頁、第63頁）、交通違
      規檢舉系統案件查詢影本1 紙、行車紀錄器錄影光碟1 片
      （均置於本院卷卷末存置袋）足資佐證，是除原告主張外
      ，其餘事實自堪認定。
（二）原告以系爭機車之駕駛人係進入故障之「發財車」內查看
      ，乃訴請撤銷原處分，不可採：
   1、應適用之法令：
    ⑴道路交通標誌標線號誌設置規則第169 條第1 項、第2 項
      ：
      禁止臨時停車線，用以指示禁止臨時停車路段，以劃設於
      道路緣石正面或頂面為原則，無緣石之道路得標繪於路面
      上，距路面邊緣以三○公分為度。本標線為紅色實線，線
      寬除設於緣石，正面者以緣石高度為準外，其餘皆為一○
      公分。
    ⑵道路交通安全規則第111 條第1 項第3 款：
      汽車臨時停車時，應依下列規定：
      三、設有禁止臨時停車標誌、標線處所不得臨時停車。
    ⑶道路交通安全規則第112 條第1 項第1 款：
      汽車停車時，應依下列規定：
      一、禁止臨時停車處所不得停車。
    ⑷道路交通管理處罰條例第3 條第8 款、第11款：
      本條例用詞，定義如下：八、車輛：指非依軌道電力架設
      ，而以原動機行駛之汽車（包括機車）、十一、停車：指
      車輛停放於道路兩側或停車場所，而不立即行駛。
    ⑸道路交通管理處罰條例第7 條之1 ：
      對於違反本條例之行為者，民眾得敘明違規事實或檢具違
      規證據資料，向公路主管或警察機關檢舉，經查證屬實者
      ，應即舉發。但行為終了日起逾七日之檢舉，不予舉發。
    ⑹道路交通管理處罰條例第56條第1 項第1 款：
      汽車駕駛人停車時，有下列情形之一者，處新臺幣600 元
      以上1,200 元以下罰鍰：一、在禁止臨時停車處所停車。
    ⑺按「本細則依道路交通管理處罰條例第九十二條第四項規
      定訂定之。」、「處理違反道路交通管理事件之程序及統
      一裁罰基準，依本細則之規定辦理。前項統一裁罰基準，
      如附件違反道路交通管理事件統一裁罰基準表。」，違反
      道路交通管理事件統一裁罰基準及處理細則第1 條、第2
      條第1 項、第2 項分別亦有明定，是違反道路交通管理事
      件統一裁罰基準及處理細則即係基於法律之授權所訂定，
      而該處理違反道路交通管理事件之統一裁罰基準（即「違
      反道路交通管理事件統一裁罰基準表」）已考量「違反事
      件」、「法條依據」、「法定罰鍰額度或其他處罰」、「
      違規車種類別或違規情節」、「期限內繳納或到案聽候裁
      決者」、「逾越應到案期限30日內，繳納罰鍰或到案聽候
      裁決者」、「逾越應到案期限30日以上60日以內，繳納罰
      鍰或到案聽候裁決者」、「逾越應到案期限60日以上，繳
      納罰鍰或逕行裁決處罰者」等因素，作為裁量之標準，並
      未違反授權之目的及裁量權之本質，是其不僅直接對外發
      生效力，且被告亦應受其拘束而適用之。
   2、查原告所有之系爭機車，於前揭時、地停車在地面劃設紅
      色實線處上〈機車側柱壓在紅色實線上，且未見駕駛人）
      ，經民眾於110 年5 月4 日檢具違規採證錄影影片向警察
      機關提出檢舉，嗣經新北市政府警察局三重分局查證屬實
      ，乃於110 年5 月26日填製新北市政府警察局新北市警交
      大字第CN0000000 號舉發違反道路交通管理事件通知單對
      系爭機車之車主（即原告）予以舉發，記載應到案日期為
      110 年7 月10日前，並移送被告處理，原告於110 年5 月
      28日到案陳述不服舉發（未依道路交通管理處罰條例第85
      條第1 項之規定辦理歸責實際行為人事宜）等情，業如前
      述，是原告所有之系爭機車即係經駕駛而有「在禁止臨時
      停車處所停車」之違規事實無訛，則被告據之乃以原處分
      裁處系爭機車之車主（即原告）前揭處罰內容，觀諸前開
      規定，依法洵屬有據。
   3、雖原告執前揭情詞而為主張；惟查：
    ⑴原告就所稱系爭機車之駕駛人係進入故障「發財車」查看
      一事，並未提出證據或證據調查方法足供證明，則其所述
      之真實性，本堪置疑。
    ⑵況且，縱使原告所述屬，然系爭機車之駕駛人若欲停車並
      下車去查看他車故障情形，本應選擇可合法停車之處所，
      詎其捨此不為而恣意違規，且該違規停車之緣由，亦顯不
      構成阻卻違法事由，故自難執之而為免罰之依據。
（三）本件判決基礎已經明確，兩造其餘的攻擊防禦方法及訴訟
      資料經本院斟酌後，核與判決結果不生影響，無一一論述
      的必要，一併說明。
（四）本件第一審裁判費為300 元，所以確定第一審訴訟費用額
      為300 元，由原告負擔。
六、結論：原處分並無違誤，原告訴請撤銷為無理由，應予駁回
    。
中    華    民    國    110   年    10    月    29    日
                  行政訴訟庭  法  官  陳鴻清
一、上為正本係照原本作成。
二、如不服本判決，應於判決送達後20日內，向本院提出上訴狀
    並表明上訴理由（原判決所違背之法令及其具體內容或依訴
    訟資料可認為原判決有違背法令的具體事實），其未載明上
    訴理由者，應於提出上訴後 20 日內向本院補提理由書（上
    訴狀及上訴理由書均須按他造人數附繕本，如未按期補提上
    訴理由書，則逕予駁回上訴），並應繳納上訴裁判費新臺幣
    750 元。
                              書記官  李玉秀      
中    華    民    國    110   年    10    月    29    日